臺灣彰化地方法院刑事判決             100年度易字第1004號
公  訴  人  臺灣彰化地方法院檢察署檢察官
被      告  黃文詳
上列被告因竊盜案件，經檢察官提起公訴（100 年度偵字第6697
號），本院依簡式審判程序判決如下：
    主  文
黃文詳犯攜帶兇器竊盜罪，共罪，均累犯，各處有期徒刑陸月
，如易科罰金，均以新臺幣壹仟元折算壹日。應執行有期徒刑壹
年，如易科罰金，以新臺幣壹仟元折算壹日。
    事  實
一、黃文詳曾因違反毒品危害防制條例案件，經本院於民國98年
    7 月17日以98年度訴字第1040號判決處有期徒刑7 月，經入
    監服刑，甫於99年5 月20日執行完畢。詎猶不知悔改，復意
    圖為自己不法之所有，而為下列犯行：
  (一)於100 年6 月底某日中午12時許，行經彰化縣永靖鄉○○村
    ○○段134 地號農地，見該處傅萬福所有之抽水馬達1 個無
    人看管，竟利用可作為凶器使用之板手1 支（未扣案），將
    該抽水馬達拆卸而竊取之，得手後變賣得款新臺幣（下同）
    600 元並花用殆盡。
  (二)於同年7 月初某日中午12時許，行經彰化縣永靖鄉○○村○
    ○段108 地號農地，見該處胡耀卿所有之抽水馬達1 個無人
    看管，竟利用可作為凶器使用之板手1 支（未扣案），將該
    抽水馬達拆卸而竊取之，得手後變賣得款400 元並花用殆盡
    。
  (三)於同年7 月5 日中午某時許，行經彰化縣永靖鄉○○村○○
    段98地號農地，見該處江榮章所有之抽水馬達1 個無人看管
    ，竟利用可作為凶器使用之板手1 支（未扣案），將該抽水
    馬達拆卸而竊取之，得手後變賣得款500 元並花用殆盡。
二、嗣於100 年7 月12日上午9 時許，在彰化縣埔心鄉○○路○
    段之署立彰化醫院附近，為警攔檢盤查，並在有偵查犯罪權
    限之公務員未發覺其所為前開犯行前，主動向警方自首犯罪
    而接受裁判，而悉上情。
三、案經傅萬福訴由彰化縣警察局溪湖分局報請臺灣彰化地方法
    院檢察署檢察官偵查起訴。
    理  由
一、被告黃文詳所犯為死刑、無期徒刑、最輕本刑為3 年以上有
    期徒刑或高等法院管轄第一審案件以外之罪，並於本院行準
    備程序時就被訴事實為有罪之陳述，本院合議庭依刑事訴訟
    法第273 條之1 第1 項規定，裁定改由受命法官獨任行簡式
    審判程序，合先敘明。
二、上揭事實，業據被告於偵訊及本院審理中均坦承不諱，核與
    證人即告訴人傅萬福於警詢中、證人即被害人胡耀卿、江榮
    章於警詢中之證述情節相符，並有現場照片6 張附卷可稽，
    足認被告任意性自白與事實相符。本案事證明確，被告犯行
    堪以認定，應予依法論科。
三、按刑法第321 條第1 項第3 款之攜帶兇器竊盜罪，係以行為
    人攜帶兇器竊盜為其加重條件，此所謂兇器，其種類並無限
    制，凡客觀上足對人之生命、身體、安全構成威脅，具有危
    險性之兇器均屬之，且祇須行竊時攜帶此種具有危險性之兇
    器為已足，並不以攜帶之初有行兇之意圖為必要（最高法院
    79年台上字第5253號判例要旨參照）。查本案被告所為前開
    犯行，係攜帶扳手1 支犯之，業據被告供承不諱，該工具屬
    金屬材質，且質地堅硬，復足以拆卸抽水馬達，顯具攻擊性
    及破壞性，如以之攻擊人之身體，將對人之生命、身體、安
    全構成威脅，在客觀上顯然具有危險性，應屬兇器無訛。是
    核被告所為，均係犯刑法第321 條第1 項第3 款之攜帶兇器
    竊盜罪。被告所為3 次竊盜犯行，犯意各別、行為互殊，應
    予分論併罰。又被告前有事實欄所載之前科資料，有臺灣高
    等法院被告前案紀錄表1 份在卷可稽，被告於受有期徒刑執
    行完畢後5 年內故意再犯本件有期徒刑以上之各罪，均為累
    犯，應分別依刑法第47條第1 項規定，加重其刑。另被告就
    前開犯行，於警方尚未發覺其犯罪時，主動向有偵查犯罪權
    限之公務員坦承前開犯行，並願意接受裁判，皆符合自首之
    要件，爰分別依刑法第62條前段之規定減輕其刑，並依刑法
    第71條第1 項規定，先加後減之。爰審酌被告正值壯年，不
    思以正當方式謀生，僅因貪圖不法利益，即竊取他人物品，
    顯然欠缺法治觀念，所為侵害他人財產法益，更係以攜帶兇
    器之方式為之，危害社會治安，行為甚不足取，惟犯後已表
    悔意，態度尚佳，暨審酌其犯罪動機、智識程度、生活狀況
    及犯罪所生之損害等一切情狀，分別量處如主文所示之刑並
    定其應執行刑，且均諭知易科罰金之折算標準，以示懲儆。
據上論斷，應依刑事訴訟法第273 條之1 第1 項、第299 條第1
項前段，刑法第321 條第1 項第3 款、第47條第1 項、第62條前
段、第51條第5 款、第41條第8 項、第1 項前段，判決如主文。
本案經檢察官賴政安到庭執行職務。
中    華    民    國   100    年    10    月    31    日
                          刑事第二庭  法  官  林怡君
以上正本證明與原本無異。
如不服本判決應於收受判決後10日內向本院提出上訴書狀，並應
敘述具體理由；其未敘述上訴理由者，應於上訴期間屆滿後20日
內向本院補提理由書（均須按他造當事人之人數附繕本）「切勿
逕送上級法院」。
告訴人或被害人對於判決如有不服具備理由請求檢察官上訴者，
其上訴期間之計算係以檢察官收受判決正本之日期為準。
中    華    民    國   100    年    10    月    31    日
                                      書記官  顧嘉文
附錄本案論罪科刑法條全文：
中華民國刑法第321條
（加重竊盜罪）
犯竊盜罪而有下列情形之一者，處 6 月以上、5 年以下有期徒
刑，得併科新臺幣 10 萬元以下罰金：
一、侵入住宅或有人居住之建築物、船艦或隱匿其內而犯之者。
二、毀越門扇、牆垣或其他安全設備而犯之者。
三、攜帶兇器而犯之者。
四、結夥三人以上而犯之者。
五、乘火災、水災或其他災害之際而犯之者。
六、在車站、埠頭、航空站或其他供水、陸、空公眾運輸之舟、
    車、航空機內而犯之者。
前項之未遂犯罰之。